【裁判字號】    98,訴,556
【裁判日期】    980921
【裁判案由】    毒品危害防制條例
【裁判全文】
臺灣桃園地方法院刑事判決               98年度訴字第556號
公  訴  人  臺灣桃園地方法院檢察署檢察官
被      告  丁○○
                    樓
                    （現另案於國防部北部軍事地方看守所羈
輔  佐  人  乙○○
            甲○○
上列被告因毒品危害防制條例案件，經檢察官提起公訴（97年度
偵字第16707號）及當庭以言詞追加起訴，本院判決如下：
    主  文
丁○○犯如附表所示之罪，各處如附表所示之刑（含沒收等從刑
）。應執行有期徒刑貳年捌月。扣案之包裝袋8個內含殘留之甲
基安非他命及未扣案之行動電話主機3具，均沒收之。
    事  實
一、丁○○明知甲基安非他命係毒品危害防制條例第2條第2項第
    2 款所規定之第二級毒品，且甲基安非他命係藥事法第22條
    第1項第1款所列管之禁藥，依法不得轉讓，竟各基於幫助施
    用第二級毒品甲基安非他命及轉讓禁藥即第二級毒品甲基安
    非他命之犯意，於附表編號1至3所示之時間、地點，以如附
    表編號1至3所示之方式，無償轉讓禁藥甲基安非他命（起訴
    書誤為安非他命）供丙○○施用；復於附表編號4所示之時
    間、地點，幫助丙○○施用第二級毒品甲基安非他命。嗣為
    警於民國97年7月19日下午2時40分許，在桃園市○○街33號
    4樓查獲丙○○並扣得內含殘留丁○○所提供第二級毒品甲
    基安非他命之包裝袋8個及丙○○個人使用之玻璃球吸食器1
    組、自製杓子1支等物，並供出丁○○，始查悉上情。
二、案經桃園縣政府警察局桃園分局局報告臺灣桃園地方法院檢
    察署檢察官偵查起訴。
    理  由
壹、程序部分
一、審理範圍
    按於第一審辯論終結前，得就於本案相牽連之犯罪或本罪之
    誣告罪，追加起訴。追加起訴，得於審判期日以言詞為之。
    刑事訴訟法第265條定有明文。次按刑事訴訟法第265條第1
    項所謂「相牽連之案件」，係指同法第7條所列之相牽連之
    案件，且必為可以獨立之新訴，並非指有方法結果之牽連關
    係而言（最高法院83年台抗字第270號判例意旨參照）。而
    一人犯數罪即為前開所稱之相牽連案件。公訴意旨原僅就被
    告丁○○附表編號1號所示轉讓禁藥即第二級毒品罪提起公
    訴，嗣公訴檢察官於本院第一審辯論終結前，就被告丁○○
    所犯附表編號2至4號所示之轉讓禁藥罪及幫助施用第二級毒
    品罪當庭追加起訴（即98年度蒞字第12933號補充理由書所
    載之犯罪事實），本院並依刑事訴訟法第95條之規定，當庭
    告知被告丁○○追加部分所犯之罪名，茲因公訴檢察官追加
    起訴部分與起訴部分為同一被告犯數罪之相牽連案件，追加
    起訴合法，本院自得就公訴檢察官追加起訴部分，併予審理
    。
二、涉犯罪名
    原公訴意旨就附表編號1號部分固指本案被告丁○○涉犯轉
    讓第二級毒品罪，惟到庭實施公訴之檢察官業於98年8月24
    日行審理程序時當庭將所犯法條更正為藥事法第83條第1項
    之轉讓禁藥罪，合先敘明。
三、證據能力
    按被告以外之人於審判外之言詞或書面陳述，除法律有規定
    者外，不得作為證據；又被告以外之人於審判外之陳述，雖
    不符合同法第159條之1至第159條之4之規定，但經
    當事人於審判程序同意作為證據，法院審酌該言詞陳述或書
    面陳述作成時之情況，認為適當者，亦得為證據。當事人、
    代理人或辯護人於法院調查證據時，知有第159條第1項不得
    為證據之情形，而未於言詞辯論終結前聲明異議者，視為有
    前項之同意，刑事訴訟法第159條第1項及第159條之5分別定
    有明文。查本判決下列所引用之各該被告以外之人於審判外
    之陳述（包含書面陳述），雖均屬傳聞證據，惟被告丁○○
    及檢察官於本院審理時均表示無意見而不予爭執，且迄至言
    詞辯論終結前亦未再聲明異議，本院審酌上開證據資料製作
    時之情況，尚無違法不當及證明力明顯過低之瑕疵，亦認為
    以之作為證據應屬適當，故揆諸前開規定，爰逕依刑事訴訟
    法第159條之5規定，認前揭證據資料均有證據能力，合先敘
    明。
、認定犯罪事實所憑之證據及理由
一、被訴幫助施用第二級毒品部分：
    訊據被告丁○○於本院審理時坦承如附表編號4號所示幫助
    施用毒品之事實不諱（見本院訴字卷第61反面頁），核與證
    人丙○○於本院審理時結證述：丁○○在97年7月19日騎機
    車載我一起去南崁合資購買安非他命，我出2,000元，丁○
    ○出多少錢我並不知道。嗣丁○○和我於97年7月19日凌晨2
    時許在小白即李姓友人命位在振聲高中附近住處內，丁○○
    自己用安非他命後，再給我施用，數量沒有很多，我沒有給
    丁○○任何代價，當時小白在睡覺等語（見本院訴字卷第43
    反面至44、48反面至49頁）相符，堪認被告丁○○上開自白
    與事實相符。此部分事證明確，被告丁○○如附表編號4號
    所示之幫助施用第二級毒品犯行，堪以認定。
二、被訴轉讓甲基安非他命部分：
(一)、訊據被告丁○○固於本院審理時坦承有轉讓禁藥即第二級毒
    品甲基安非他命與證人丙○○及如附表編號3號所示之時、
    地亦有轉讓第二級毒品與證人丙○○之事實，惟辯稱沒有到
    十次那麼多，關於附表編號2號所示部分，我忘記了，這次
    好像沒有云云。經查，證人丙○○迭於警詢、偵查時均證稱
    ：丁○○提供第二級毒品給我施用，沒有代價等語（見偵卷
    第14、15、47頁），此雖遭經被告丁○○之輔佐人乙○○質
    疑證人丙○○上揭所述係在施用毒品而神智不清之情況為之
    ，然為證人丙○○所否認（見本院訴字卷第52頁），甚證人
    丙○○復於本院審理時證述：「（問：丁○○是否曾經拿安
    非他命去你家給你用？）是的。（問：這種丁○○拿毒品去
    你家給你用的情形有幾次？）一次。（問：既然這種情形只
    有一次，你是否記得是什麼時候？）97年6月17日下午。（
    問：為何你會對這次印象深刻？）因為是我生日。（這次你
    是否有提供什麼代價？）沒有。（問：在場是否還有其他人
    ？）沒有，就只有我跟丁○○。（問：是在你家裡的客廳，
    還是房間？）房間。（問：這次丁○○是拿多少數量的安非
    他命給你用？）不到一克。（問：為何你在偵查中跟檢察官
    說從96年11月到97年4月間你跟丁○○拿過十幾次安非他命
    ，他都會拿到你家給你，沒有提到要多少錢，這跟你方才說
    在你家給你安非他命的情形只有一次有落差，為何如此？97
    年6 月17日那次我方才是說他在我家，是指他在我房間裡面
    ，偵查中我說的他拿到我家是指他沒有進到我家的情形。（
    問：丁○○拿毒品到你家給你用，沒有進去你家，你說有十
    幾次，是否如此？）是的。（問：這種情形丁○○一次是拿
    多少數量的毒品給你？）應該都不到1克。（問：用一次就
    用完的量？）是的。（問：你一次的用量是多少？）0. 2、
    0.3克。（問：這種情形你需要給丁○○多少錢？）他沒有
    跟我收錢（問：你是否還記得最後一次丁○○特地拿毒品到
    你家給你，而沒有進去你家的情形是什麼時候的事情？）我
    不記得。（問：你說4月份之前，4月份是否有？）有。（問
    ：97年4月份有幾次？）1次，是在4月初的時候。（問：97
    年3月份是否有？）有。（問：有幾次？）不知道。（問：
    為何我問你97年3月份有沒有的時候你可以回答說有？）因
    為大概是97 年4月份之後我的家人發現我有用安非他命，所
    以之後我就只有用過生日那一次及被警察抓的的那一次。（
    問：從96年11月到97年3月，你跟丁○○拿安非他命，請丁
    ○○拿到你家卻沒有進到你家的情形是否有固定的頻率？）
    沒有。（問：可以說96年11月到97年3月這種情形每個月至
    少會有一次？）對。（問：這段期間你除了跟丁○○拿之外
    ，是否還有跟別人拿？）沒有。（問：你方才說是96年11月
    到97年3月之間比較常跟丁○○拿安非他命，偵查中你說這
    種情形有十幾次，扣掉你提到97年4月初的那次，如果96年
    11 月到97年3月，每個月各壹次，加總起來的次數還不到十
    次，究竟這段期間你每個月最少會跟丁○○拿幾次？）每個
    月最少一次以上，大概是每個月兩、三次。（問：你確定是
    每個月兩、三次？）是的，每個月最少有兩次。（問：你方
    才提到從96年11月一直到97年4月間，丁○○曾經到你家門
    外，拿安非他命給你十幾次，就丁○○取得轉交給你的安非
    他命你是否有幫忙出錢？）有時候有，有時候沒有。（問：
    這當中你幫忙出過幾次錢？）少說一半，至少五次。（問：
    可是為什麼你以前從來沒有提到過你有跟丁○○一起出錢的
    情形，也沒有提到他都沒有跟你要錢？）丁○○拿來的時候
    他不會跟我講要多少錢，但是如果我身上有錢我會給他。（
    問：在你家門外拿的這十多次的情形，都是你在電話中跟他
    談一談，然後你說要，他就拿過來？）是的。（問：不是說
    他在電話中邀你說我們一起出錢，他去買，再回來分？）不
    是，不過他會跟我說他去買。（問：拿回來給你的時候他不
    會跟你要錢，只不過偶爾你有錢的時候，會貼他一點錢？）
    是的。（問：你貼他錢的用意何在？）我怕他身上沒有錢。
    （問：補貼他一點成本？）是的。」等語綦詳（見本院訴字
    卷第44反面至50反面頁）。抑者，被告於本院審理時自陳：
    「（問：為何97年7月19日那天凌晨你們會湊在一塊，之後
    合資去買安非他命？）因為丙○○他那天跟家人吵架，不想
    回家，跑來找我，叫我載他去逛一逛。（問：是你幫她化解
    她內心的煩惱，還是她朋友幫她化解？）丙○○叫我帶她去
    找她的朋友，她跟她朋友聊天，我在旁邊等。（問：你不覺
    得煩？）還好。（問：離開她朋友家之後就去找藥頭？）是
    的。（問：是不是在買到之後就去振聲中學的朋友家？）是
    的。（問：用完之後就離開？）我自己先離開。（問：不是
    你們吵架之後你憤而離開？）不是。（問：你離開之後，一
    直到同一天下午的2點45分，丙○○在他家被警察查到，這
    段期間你是否有跟丙○○聯絡？）沒有，從丙○○被警察抓
    到之前，我就沒有跟她聯絡。」等語（見本院訴字卷第61反
    面至63頁），足見證人丙○○遇心情不佳即想到被告丁○○
    ，被告丁○○亦於適時提供援手，陪其尋找友人聊天，在旁
    等待亦未嫌煩躁，且證人丙○○於當日（即97年7月19日）
    為警查獲之前，2人間並未吵架，益徵證人丙○○與被告丁
    ○○互動良好，情誼甚篤，彼此間無仇恨嫌隙存在，從而證
    人丙○○上揭證詞當無攀誣或誇飾渲染之虞，應屬可信。至
    證人丙○○雖無法具體指述被告丁○○於96年11月至97年3
    月間轉讓毒品之次數；且遍查全卷資料，除證人丙○○上開
    證述之供述證據外，尚無足以佐證被告丁○○確實轉讓甲基
    安非他命與證人丙○○達十多次之積極證據，則依罪疑唯輕
    原則，應為有利被告丁○○之認定，即認被告丁○○如附表
    編號1號所示，分別轉讓第二級毒品甲基安非他命與證人丙
    ○○共10次。
(二)、被告丁○○對於附表編號1號所示究坦承幾次犯行乙端，依
    據證人丙○○於本院審理時證稱96年11月至97年3月間，至
    少有5次其有拿錢給丁○○補貼成本等語（見本院訴字卷第
    50頁），因此，被告丁○○認證人丙○○拿錢給伊購買甲基
    安非他命，應係主觀上認該5次係屬合資購買，但被告丁○
    ○在購入甲基安非他命之初，既未與證人丙○○達成合資購
    買之協議，且證人丙○○向其討取甲基安非他命之時，也未
    主動向其提及分攤購入費用之事，已如前述，則可信被告丁
    ○○在購入甲基安非他命當時，主觀上係為自己之意思購買
    並持有至明，則證人丙○○補貼其成本至少5次，無礙於其
    轉讓禁藥之事實。職是，再依罪疑唯輕原則，應認被告丁○
    ○就附表編號1號所示之犯行坦承5次，附此陳明。
(三)、查，吸毒者友儕間為求互通有無之無償轉讓者在所多有，被
    告丁○○與證人丙○○既互為好友，又均施用甲基安非他命
    ，則被告丁○○基於情誼以無償方式提供甲基安非他命與證
    人丙○○施用乙節，殊值採信。至於如附表編號1所示之其
    中5次，證人丙○○固有支付些許費用與被告丁○○，惟其
    意既僅在補貼一點成本，業如前述，因之，證人丙○○所支
    付之價額顯未逾被告丁○○所購入之成本，難認被告丁○○
    有從中賺取利益之實。準此，被告丁○○因僅有轉讓甲基安
    非他命之犯行，亦堪認定。
二、稽之各項事證，被告犯行，至堪認定，本案事證明確，應依
    法論科。
肆、論罪科刑：
一、按甲基安非他命為毒品危害防制條例第2條第2項第2款所規
    定之第二級毒品，不得非法施用、轉讓、販賣、持有。次按
    所謂販賣毒品行為，係行為人基於營利之目的，而販入或賣
    出毒品而言。苟非基於營利之意圖，而以原價或低於原價有
    償轉讓毒品與他人，僅得以轉讓毒品罪論處；若無營利之意
    圖，僅基於幫助施用毒品者取得供施用毒品之目的，而出面
    代購，或共同合資購買並分攤價金及分受毒品，則屬應否成
    立施用毒品罪或其幫助犯之範疇（最高法院97年度台上字第
    1864號判決、97年度台上字第3148號判決意旨參照）。又按
    刑法上之幫助犯，係對於犯罪與正犯有共同之認識，而以幫
    助之意思，對於正犯資以助力，而未參與實施犯罪之行為者
    而言。查，被告丁○○基於幫助他人施用甲基安非他命之犯
    意，由被告丁○○於附表編號4號所示之時、地代證人丙○
    ○合資，出面向真實姓名年籍不詳之成年人購得甲基安非他
    命後，再交付證人丙○○，核其所為係犯刑法第30條第1項
    前段、毒品危害防制條例第10條第2項之幫助施用第二級毒
    品罪。被告丁○○因合資購買而持有第二級毒品甲基安非他
    命之低度行為，應為其幫助施用之高度行為所吸收，不另論
    罪。被告丁○○幫助施用第二級毒品犯行，為幫助犯，依刑
    法第30條第2項之規定，按正犯之刑減輕之。
二、按甲基安非他命屬毒品危害防制條例第2條第2項第2款所列
    之第二級毒品，亦屬藥事法第22條第1項第1款所列禁藥。被
    告將甲基安非他命轉讓與他人，除成立毒品危害防制條例第
    8條第2項之轉讓第二級毒品罪外，亦構成藥事法第83條第1
    項之轉讓禁藥罪。然藥事法第83條第1項係於93年4月21日修
    正公布，同年月23日施行，為毒品危害防制條例之後法，且
    藥事法第83條第1項之法定刑為7年以下有期徒刑，得併科5
    百萬元以下罰金，與毒品危害防制條例第8條第2項之法定刑
    為6月以上，5年以下有期徒刑，得併科70萬元以下罰金相較
    後，以藥事法第83條第1項之法定刑為重；又毒品之範圍尚
    包括影響精神物質與其製品，而藥事之管理，亦非僅止於藥
    品之管理，毒品未必均係經公告列管之禁藥，禁藥亦非必均
    為毒品，毒品危害防制條例與藥事法二者，並無必然之特別
    法與普通法關係，是除有轉讓之第二級毒品達毒品危害防制
    條例第8條第6項之一定數量，經依法加重後之法定刑較藥事
    法第83條第1項之法定刑為重之情形外，此係屬同一犯罪行
    為而同時有二種法律可資處罰之「法條（規）競合」情形，
    應依「重法優於輕法」、「後法優於前法」等法理，應優先
    適用屬後法且為重法之藥事法第83條第1項之規定處斷至明
    （最高法院96年度台上字第3582號判決意旨、臺灣高等法院
    暨所屬法院94年法律座談會刑事類提案第8號研討結果參照
    ）。被告丁○○轉讓證人丙○○施用之甲基安非他命重量，
    顯未達毒品危害防制條例第8條第6項、轉讓持有毒品加重其
    刑之數量標準第2條所規定加重其刑之淨重，揆諸前揭說明
    ，被告丁○○所犯如附表編號1至3號所示轉讓甲基安非他命
    之犯行，共計12次，均係犯藥事法第83條第1項之轉讓禁藥
    罪。被告丁○○因轉讓兼具禁藥及第二級毒品性質之甲基安
    非他命而持有該第二級毒品之低度行為，應為轉讓禁藥之高
    度行為所吸收，不另論罪。
三、被告丁○○所犯如附表編號4號所示之幫助施用第二級毒品
    罪及如附表編號1至3號所示之轉讓禁藥罪，均犯意各別，行
    為互殊，應予分論併罰。爰審酌被告丁○○自幼喪父，在單
    親家庭生活中成長，其母忙於工作，未給予適當管教，造成
    其行為偏差，沾染施用甲基安非他命惡習，明知甲基安非他
    命為毒品、禁藥，為國法所厲禁，並經政府、媒體、教育機
    構廣為宣導，其猶漠視法令禁制，仍恣意幫助他人施用、無
    償轉讓甲基安非他命與他人，實助長毒品之流通與危害他人
    健康，兼衡其犯罪之動機、目的、幫助施用安非他命及轉讓
    甲基安非他命之數量甚微，及犯後態度，在母親、阿姨之規
    勸下，坦承部分犯行等一切情狀，分別量處如主文所示之刑
    ，並依法定其應執行之刑有期徒刑2年8月，以資懲儆。
四、沒收部分：
    扣案之包裝袋8個其內仍殘留甲基安非他命，業經證人丙○
    ○證述在卷，且證稱：這是之前丁○○拿到我家門口給我之
    後裝安非他命用的袋子，我用完之後剩下來的（指附表編號
    1、2號所示犯行）等語（見本院訴字卷第52頁），該殘留毒
    品雖為毒品危害防制條例所規範之第二級毒品，惟按法律之
    適用應一體適用，不得分割適用，本案既論以被告丁○○違
    反藥事法之轉讓禁藥罪，則關於沒收亦應認甲基安非他命係
    屬藥事法所規定之違禁物，爰依刑法第38條第1項第1款之規
    定沒收之（最高法院84年度台上字第1978號判決意旨參照）
    。另扣案之包裝甲基安非他命用之外包裝袋8個、玻璃吸食
    器1組、自製杓子1支，均為證人丙○○所有，亦經其證述明
    確（見本院訴字卷第52頁），既非被告丁○○所有，爰均不
    併諭知沒收。又被告丁○○犯幫助施用及轉讓第二級毒品所
    使用之SIM卡均係向證人丙○○所借用，非被告丁○○所有
    ，經被告丁○○供陳在卷（見本院訴字卷第52反面頁），而
    用以聯絡證人丙○○所使用之行動電話主機3具，雖與扣案
    之行動電話3具無關，亦經被告丁○○所自陳（見本院訴字
    卷第53頁），惟無證據證明該行動電話主機3具已滅失，爰
    依刑法第38條第1項第2款之規定，宣告沒收。
據上論斷，應依刑事訴訟法第299條第1項前段，毒品危害防制條
例第10條第2項，藥事法第83條第1項，刑法第11條前段、第30條
、第51條第5款、第38條第1項第1款、第2款，判決如主文。
本案經檢察官黃珮如到庭執行職務。
中    華    民    國    98    年    9     月    21    日
              刑事第十一庭    審判長法  官  蔡榮澤
                                    法  官  林蕙芳
                                    法  官  汪曉君
以上正本證明與原本無異。
如不服本判決應於收受判決後10日內向本院提出上訴書狀，並應
敘述具體理由。其未敘述上訴理由者，應於上訴期間屆滿後20日
內向本院補提理由書 (均須按他造當事人之人數附繕本)「切勿
逕送上級法院」。
                                    書記官  楊晴文
中    華    民    國    98    年    9     月    21    日
附錄本案論罪科刑條文：
藥事法第83條規定：
明知為偽藥或禁藥，而販賣、供應、調劑、運送、寄藏、牙保、
轉讓或意圖販賣而陳列者，處7 年以下有期徒刑，得併科新臺幣
5百 萬元以下罰金。
犯前項之罪，因而致人於死者，處7 年以上有期徒刑，致重傷者
，處3 年以上12年以下有期徒刑。
因過失犯第1 項之罪者，處2 年以下有期徒刑、拘役或科新臺幣
30萬元以下罰金。
第1 項之未遂犯罰之。
毒品危害防制條例第10條：
施用第一級毒品者，處六月以上五年以下有期徒刑。
施用第二級毒品者，處三年以下有期徒刑。
毒品危害防制條例第8 條規定：
轉讓第一級毒品者，處1 年以上7 年以下有期徒刑，得併科新臺
幣1 百萬元以下罰金。
轉讓第二級毒品者，處6 月以上5 年以下有期徒刑，得併科新臺
幣70萬元以下罰金。
轉讓第三級毒品者，處3 年以下有期徒刑，得併科新臺幣30萬元
以下罰金。
轉讓第四級毒品者，處1 年以下有期徒刑，得併科新臺幣10萬元
以下罰金。
前四項之未遂犯罰之。
轉讓毒品達一定數量者，加重其刑至二分之一，其標準由行政院
定之。
附表：
┌──┬────┬──────┬────────────┬─────┬──────┐
│編號│時    間│地       點 │行                    為│主      刑│從       刑 │
├──┼────┼──────┼────────────┼─────┼──────┤
│1   │96年11月│丙○○位在桃│丁○○每次無償轉讓第二級│丁○○明知│扣案之包裝袋│
│    │1日起至 │園縣桃園市北│毒品甲基安非他命約0.2公 │為禁藥而轉│8個內含殘留 │
│    │97年3月 │華街33號住處│克至0.3公克，供丙○○施 │讓，共伍罪│之甲基安非他│
│    │31日止之│門口外      │用，共計10次。          │，各處有期│命及未扣案之│
│    │期間內，│            │                        │徒刑肆月。│行動電話主機│
│    │平均每月│            │                        │丁○○明知│3具，均沒收 │
│    │2次，共 │            │                        │為禁藥而轉│之。        │
│    │計10次  │            │                        │讓，共伍罪│            │
│    │        │            │                        │，各處有期│            │
│    │        │            │                        │徒刑月。│            │
│    │        │            │                        │          │            │
├──┼────┼──────┼────────────┼─────┼──────┤
│2   │97年4月 │同上        │丁○○無償轉讓第二級毒品│丁○○明知│同上        │
│    │初某日  │            │甲基安非他命約0.2公克至 │為禁藥而轉│            │
│    │        │            │0.3 公克，供丙○○施用。│讓，處有期│            │
│    │        │            │                        │徒刑肆月。│            │
│    │        │            │                        │          │            │
├──┼────┼──────┼────────────┼─────┼──────┤
│3   │97年6月 │丙○○位在桃│丁○○無償轉讓第二級毒品│丁○○明知│未扣案之行動│
│    │17日下午│園縣桃園市北│甲基安非他命約0.2公克至 │為禁藥而轉│電話主機3具 │
│    │某時許  │華街33號住處│0.3 公克，供丙○○施用。│讓，處有期│，均沒收之。│
│    │        │之房間內    │                        │徒刑月。│            │
│    │        │            │                        │          │            │
│    │        │            │                        │          │            │
├──┼────┼──────┼────────────┼─────┼──────┤
│4   │97年7月 │丙○○之友人│劉仁韶先於97年9月19日凌 │丁○○幫助│未扣案之行動│
│    │19日凌晨│李姓年籍不詳│晨0時許至凌晨2時許之期間│施用第二級│電話主機3具 │
│    │2時許   │綽號「小白」│內之某時許，騎乘機車搭載│毒品，處有│，均沒收之。│
│    │        │位在桃園縣桃│丙○○至桃園縣蘆竹鄉南崁│期徒刑貳月│            │
│    │        │園市振聲高中│某處，丙○○出資新臺幣2 │。        │            │
│    │        │附近之住處內│,000 元與劉仁韶合資，由 │          │            │
│    │        │            │丁○○出面向某真實姓名年│          │            │
│    │        │            │籍不詳之成年人購買不詳數│          │            │
│    │        │            │量之第二級毒品甲基安非他│          │            │
│    │        │            │命後，丁○○即交付不詳數│          │            │
│    │        │            │量之安非他命供丙○○施用│          │            │
│    │        │            │。                      │          │            │
└──┴────┴──────┴────────────┴─────┴──────┘


司法院資訊處製作；財團法人民間司法改革基金會備份。
